# 新租赁准则衔接问题

提问人：Ryan_q 时间：2021-04-11 12:33:10
@chenyiwei，陈版主，对于新租赁准则衔接问题：
对于首次执行日前已存在的合同，企业在首次执行日可以选择不重新评估其是否为租赁或包含租赁，选择不重新评估的，企业应当在财务报表附注中披露这一事实，并一致应用于前述合同。
处理方式：
（ 1 ）在会计政策变更时披露适用新租赁准则，同时公司在执行日已经存在该合同，本次披露由于不重新评估其是否为租赁或包含租赁，故公司财务报表影响数为 0 ，各期报表影响数不影响，本年也不存在使用权资产、租赁负债概念（没新的租赁合同时）
（ 2 ）在会计政策变更时披露适用新租赁准则，同时重新评估合同，视为租赁开始日即存在，并对期初数的影响调整 借：使用权资产 贷：租赁负债 贷：留存收益 ，本年利润表正常确认折旧费用、财务费用等，资产负债表列式使用权资产、租赁负债、一年内到期的非流动负债等，同时在所有者权益变动变列式会计政策的影响金额。
请教陈版主，上述两种方法任选其一是否可以？

回答人：chenyiwei
“企业在首次执行日可以选择不重新评估其是否为租赁或包含租赁”并不意味着在首次执行日之后可以不按照新租赁准则对这些已存在租约进行会计处理，只是减少了正常情况下租赁开始日会计处理的其中一个步骤——识别租赁并分拆其中的非租赁成分。选择不重新评估的，还是需要按照新租赁准则的规定就剩余租赁期确认使用权资产和租赁负债（短期租赁和低价值资产租赁除外）。你对（ 1 ）的理解不恰当。